【裁判字號】    97,易,1885
【裁判日期】    970613
【裁判案由】    加重竊盜
【裁判全文】
臺灣臺中地方法院刑事判決              97年度易字第1885號
公  訴  人  臺灣臺中地方法院檢察署檢察官
被      告  乙○○
上列被告因加重竊盜案件，經檢察官提起公訴（97年度偵字第91
48號），本院判決如下：
    主    文
乙○○攜帶兇器毀越安全設備竊盜，處有期徒刑柒月，扣案之一
字型螺絲起子壹支沒收。又攜帶兇器毀壞安全設備竊盜，處有期
徒刑柒月，扣案之電話卡壹張及一字型螺絲起子壹支沒收。應執
行有期徒刑壹年，扣案之電話卡壹張及一字型螺絲起子壹支沒收
。
    犯罪事實
一、乙○○意圖為自己不法之所有，分別於下列時、地，各為下
    列竊盜行為：
  (一)於民國97年3月28日上午10時許，騎乘車牌號碼YJX-563號重
    型機車，行經甲○○位在臺中縣大里市○○路78號住處時，
    見四下無人，遂萌生貪念，持其所有客觀上足供兇器使用之
    一字型螺絲起子1支，破壞甲○○上開住處之1樓紗窗後（毀
    損部分未據告訴），隨即踰越該紗窗而進入屋內（侵入住宅
    部分未據告訴），並在屋內2樓處徒手竊取甲○○所有之MP3
    1個、手機1支、存錢筒2個、項鍊2條、玉手環1個、金戒指
    及耳環1對等財物。嗣於得手後，乙○○即騎乘上開機車逃
    離現場，且將所竊得之項鍊，持往由不知情之詹啟良所經營
    之址設臺中縣大里市○○路55號之金明鴻銀樓販售變現，共
    變現換得新臺幣（下同）3,591元。
  (二)於97年4月15日上午8時40分許，騎乘車牌號碼YJX-563號重
    型機車，行經丙○○位在臺中縣太平市○○里○○路○段154
    號住處時，見四下無人，遂萌生貪念，持其所有之電話卡1
    張及上述足供兇器使用之一字型螺絲起子1支，先以該電話
    卡撬開丙○○上開住處1樓之門縫卡拴啟門進入屋內後（侵
    入住宅部分未據告訴），再以該螺絲起子破壞屋內3樓屬於
    安全設備之房間門上之喇叭鎖後（毀損部分未據告訴），啟
    門進入臥室內竊取丙○○所有之項鍊墜子1條及鍍金精油蓋
    子1個。於得手後，正欲離去之際，因丙○○上樓查看，當
    場發覺乙○○上開竊盜行為，立即下樓通報警方到場處理。
    乙○○見事跡敗露，遂立即下樓，騎乘上開機車逃離現場，
    惟仍在臺中縣太平市○○路27之3號路口前，遭警方當場攔
    捕，並當場扣得上開項鍊墜子及鍍金精油蓋（業經發還丙○○領回），另扣得乙○○所有供上開犯行所用電話卡1張及
    一字型螺絲起子1支。
二、案經甲○○、丙○○就竊盜部分訴由臺中縣警察局太平分局
    報請臺灣臺中地方法院檢察署檢察官偵查起訴。
    理    由
一、按被告以外之人於審判外之陳述雖不符刑事訴訟法第159條
    之1至之4等規定，而經當事人於審判程序同意作為證據，法
    院審酌該言詞陳述或書面陳述作成時之情況，認為適當者，
    亦得為證據；當事人、代理人或辯護人於法院調查證據時，
    知有刑事訴訟法第159條第1項不得為證據之情形，而未於言
    詞辯論終結前聲明異議者，視為有前項之同意，同法第159
    條之5定有明文；該條立法意旨在於傳聞證據未經當事人之
    反對詰問予以核實，原則上先予排除；惟若當事人已放棄反
    對詰問權，於審判程序中表明同意該等傳聞證據可作為證據
    ；或於言詞辯論終結前未聲明異議，基於尊重當事人對傳聞
    證據之處分權，及證據資料愈豐富，愈有助於真實發見之理
    念，且強化言詞辯論主義，使訴訟程序得以順暢進行，該等
    傳聞證據亦均具有證據能力。查下述經本院於審理期日踐行
    調查證據程序之被告以外之人於審判外之陳述，未據公訴人
    及被告於言詞辯論終結前聲明異議而爭執證據能力，本院審
    酌該等陳述作成時之情況，並無任何外力影響其任意性，且
    與全案其餘證據所示情節亦屬相符，認為適當，當認有證據
    能力，合先敘明。
二、上開犯罪事實，業據被告乙○○坦承不諱，核與下列證據所
    顯示情節均屬相符，堪信被告乙○○之自白，確與事實相符
    ，應堪採信，而得為證據。從而，被告上開加重竊盜之犯行
    ，事證明確，均堪認定。本案證據及待證事實詳列如下：
┌──┬──────────────┬───────────────┐
│編號│        證據名稱            │         證明犯罪事實         │
├──┼──────────────┼───────────────┤
│一  │告訴人即證人甲○○於警詢及偵│1.其係於97年3月28日17時許，返 │
│    │查中之證述。                │  回住家後才發覺住處遭破壞後，│
│    │                            │  屋內之財物亦遭竊取之事實。  │
│    │                            │2.共計損失MP31個、手機1支、存 │
│    │                            │  錢筒2個、項鍊2條、玉手環1個 │
│    │                            │  、金戒指及耳環1對等物品之事 │
│    │                            │  實。                        │
├──┼──────────────┼───────────────┤
│二  │告訴人即證人丙○○於警詢及偵│1.97年4月15日上午8時40分許，在│
│    │查中之證述。                │  其住處3樓發覺被告竊盜之行為 │
│    │                            │  ，立即通報警方處理，進而將被│
│    │                            │  告逮捕之事實。              │
│    │                            │2.其住處房門喇叭鎖有遭人破壞之│
│    │                            │  事實。                      │
│    │                            │3.共計遭竊取項鍊墜子1條及鍍金 │
│    │                            │  精油蓋子1個之事實。         │
├──┼──────────────┼───────────────┤
│三  │證人詹啟良於偵訊中之證述。  │被告有前往其所經營之金明鴻銀樓│
│    │                            │典當金幣及墜子，且係其親自經手│
│    │                            │處理之事實。                  │
├──┼──────────────┼───────────────┤
│四  │（一）臺中縣警察局太平分局搜│被告分別於上開犯罪事實欄一之（│
│    │      索扣押筆錄。          │一）（二）時、地，持兇器進入告│
│    │（二）臺中縣警察局太平分局扣│訴人甲○○、丙○○之住處竊盜之│
│    │      押物品目錄表。        │事實，並將所竊得之部分財物持往│
│    │（三）贓物認領保管單。      │金明鴻銀樓典當之事實。        │
│    │（四）刑案現場測繪圖2張。   │                              │
│    │（五）整合性查贓系統畫面1紙 │                              │
│    │      。                    │                              │
│    │（六）收當物品資料列印報表。│                              │
│    │（七）照片14張。            │                              │
│    │（八）金飾買入登記簿。      │                              │
└──┴──────────────┴───────────────┘
三、按所謂兇器，其種類並無限制，凡客觀上足對人之生命、身
    體、安全構成威脅，具有危險性之兇器均屬之，且祇須行竊
    時攜帶此種具有危險性之兇器為已足，並不以攜帶之初有行
    兇之意圖為必要。查被告所持用之一字型螺絲起子，其主體
    為鐵製，尖端銳利，具有一定之質量與重量，且被告既係用
    以破壞案發地點之紗窗及喇叭鎖，足徵其尖端必然有一定之
    銳度與利度，故該一字型螺絲起子若用於攻擊人體，當認已
    足以傷害人之生命及身體，客觀上足供兇器之使用甚明。又
    被告所破壞告訴人甲○○住處1樓之紗窗，及被告所破壞告
    訴人丙○○住處3樓房間門之門鎖，分別係該等住宅設以防
    閑之用，分別經告訴人甲○○、丙○○供述無訛（按已進入
    大門室內之住宅或建築物內部諸門，不論是房間門、廚房門
    、通往陽台之落地鋁製玻璃門，均屬「其他安全設備」而非
    門扇，司法院73廳刑一字第603號函之32供參）。故核被告
    於犯罪事實一、(一)所為，係犯刑法第321條第1項第3款、第2
    款之攜帶兇器毀越安全設備竊盜罪；於犯罪事實一、(二)所為
    ，則係犯刑法第321條第1項第3款、第2款之攜帶兇器毀壞安
    全設備竊盜罪。爰審酌被告正值青壯之年，身強體健卻不思
    努力，竟圖謀竊取他人財物變現後以支應開銷之犯罪動機、
    目的，惟其行竊所得非鉅，犯後坦承犯行之態度良好，暨其
    智識程度及生活狀況等一切情狀，並參考檢察官就其各次犯
    行均具體求處有期徒刑7月以上之意見，量處如主文所示之
    刑，並合併定其應執行之刑。末查，扣案之一字型螺絲起子
    及電話卡等物，均係被告所有，供犯本件犯罪所用之物，業
    據被告供承無訛，爰依刑法第38條第1項第2款之規定，併予
    宣告沒收。
四、據上論斷，應依刑事訴訟法第299條第1項前段、第284條之1
    ，刑法第321條第1項第3款、第2款、第38條第1項第2款、第
    51條第5款，判決如主文。
中    華    民    國    97    年    6     月    13    日
                  刑事第十二庭  法  官  廖慧如
以上正本證明與原本無異
如不服本判決，應於收受送達後10日內向本院提出上訴書狀（應
敘述具體理由並附繕本）。上訴書狀如未敘述理由，應於上訴期
間屆滿後20日內補提理由書於本院。
                                書記官  王美珍
中    華    民    國    97    年    6     月    13    日
附錄本案論罪科刑法條全文：
中華民國刑法第321條
犯竊盜罪而有左列情形之一者，處6月以上、5年以下有期徒刑：
一  於夜間侵入住宅或有人居住之建築物、船艦或隱匿其內而犯
    之者。
二  毀越門扇、牆垣或其他安全設備而犯之者。
三  攜帶兇器而犯之者。
四  結夥三人以上而犯之者。
五  乘火災、水災或其他災害之際而犯之者。
六  在車站或埠頭而犯之者。
前項之未遂犯罰之。


司法院資訊處製作；財團法人民間司法改革基金會備份。
